臺灣新北地方法院刑事判決
110年度審易字第1986號
公  訴  人  臺灣新北地方檢察署檢察官
被      告  林宜慶




上列被告因竊盜案件，經檢察官提起公訴（110年度偵字第38647
號），被告於本院準備程序中就被訴事實為有罪之陳述，經本院
裁定進行簡式審判程序，判決如下：
    主  文
林宜慶犯竊盜罪，累犯，處拘役肆拾日，如易科罰金，以新臺幣
壹仟元折算壹日。扣案之鑰匙壹支沒收。
　  事  實
一、林宜慶於民國110年5月10日15時55分許，與不知情之成年友
    人「林仔」行經新北市新莊區新北大道7段與天祥街92巷口
    旁之機車停車格時，見黃繡蓮所有車牌號碼000-000號普通
    重型機車（2001年份，價值約新臺幣5千元）停放該處，竟
    意圖為自己不法之所有，趁無人注意之際，以其所有之鑰匙
    啟動該機車之電門而竊取之，得手後供作代步之交通工具使
    用。嗣黃繡蓮發覺遭竊報警處理，經警調閱附近道路監視器
    錄影畫面後，始循線查悉上情，並於新北市○○區○○○○○0號出
    口旁尋獲上開機車（已發還黃繡蓮），及扣得上開作案用鑰
    匙1支。
二、案經黃繡蓮訴由新北市政府警察局新莊分局報告臺灣新北地
    方檢察署檢察官偵查起訴。
    理  由
壹、程序方面：
    本件被告林宜慶所犯係死刑、無期徒刑、最輕本刑為3年以
    上有期徒刑以外之罪，其於準備程序中就被訴事實為有罪之
    陳述，經法官告知簡式審判程序之旨，並聽取公訴人及被告
    之意見後，依刑事訴訟法第273條之1第1項規定，裁定本案
    改依簡式審判程序審理，且依刑事訴訟法第273條之2及第15
    9條第2項規定，不適用傳聞法則有關限制證據能力之相關規
    定，合先敘明。
貳、實體方面：
一、上揭犯罪事實，業據被告林宜慶於警詢時、本院準備程序及
    審理時均坦承不諱，核與證人即告訴人黃繡蓮於警詢中之證
    述相符，並有作案用鑰匙1支扣案可資佐證及新北市政府警
    察局新莊分局搜索扣押筆錄、扣押物品目錄表各1份、失車-
    案件基本資料詳細畫面報表1紙、現場照片4張、監視器錄影
    畫面截圖照片16張、扣案物品照片1張、車輛詳細資料報表1
    紙、監視器錄影畫面光碟1片附卷可稽（見偵查卷第7至9、1
    1至14、16、17頁），足認被告之自白與事實相符，洵堪採
    為認定事實之依據。本案事證明確，被告犯行堪以認定，應
    依法論科。
二、論罪科刑：
  ㈠核被告所為，係犯刑法第320條第1項之竊盜罪。
  ㈡被告前①因施用毒品案件，經本院100年度訴字第533號判決判
    處有期徒刑8月、4月，應執行有期徒刑10月確定；②因施用
    毒品案件，經本院100年度簡字第5370號判決判處有期徒刑6
    月確定，上開①、②各罪，嗣經本院100年度聲字第4984號裁
    定應執行有期徒刑1年3月確定（下稱甲執行刑）。又③因竊
    盜、搶奪案件，經臺灣士林地方法院100年度審訴字第683號
    判決判處有期徒刑6月、6月、10月，應執行有期徒刑1年6月
    ，上訴後，經臺灣高等法院101年度上訴字第306號撤銷原判
    決搶奪暨定應執行刑部分，改判處有期徒刑1年4月，定應執
    行刑有期徒刑2年確定；④因施用毒品案件，經本院100年度
    訴字第2734號判決判處有期徒刑10月、8月，應執行有期徒
    刑1年4月，並經臺灣高等法院101年度上訴字第2615號判決
    上訴駁回確定；⑤因詐欺案件，經本院101年度簡字第786號
    判決判處有期徒刑3月確定；⑥因竊盜案件，經本院101年度
    易字第247號判決判處有期徒刑6月確定，上開③至⑥各罪，嗣
    經臺灣高等法院102年度聲字第1047號裁定應執行有期徒刑3
    年8月確定（下稱乙執行刑）。甲、乙執行刑經接續執行，
    於105年7月20日執行完畢，此有臺灣高等法院被告前案紀錄
    表1份在卷可考，是被告於受有期徒刑執行完畢後，5年以內
    故意再犯本件有期徒刑以上之罪，為累犯。至司法院釋字第
    775號解釋，依解釋文及理由之意旨，係指構成累犯者，不
    分情節，一律加重最低本刑，於不符合刑法第59條所定要件
    之情形下，致生行為人所受之刑罰超過其所應負擔罪責之個
    案，不符罪刑相當原則、比例原則。於此範圍內，在修正前
    ，為避免發生上述罪刑不相當之情形，法院就該個案應裁量
    是否加重最低本刑；依此，該解釋係指個案應量處最低法定
    刑、又無法適用刑法第59條在內減輕規定之情形，法院應依
    此解釋意旨裁量不予加重最低本刑（最高法院108年度台上
    字第338號判決意旨參照）。準此，本件依被告累犯及犯罪
    情節，並無上開情事，應依刑法第47條第1項之規定加重其
    刑。
  ㈢爰審酌被告不思以正途獲取所需，貪圖私利而任意竊取他人
    之物品，欠缺尊重他人財產權之觀念，所為殊非可取，惟念
    其犯後坦承犯行，態度尚可，並兼衡其素行、犯罪之動機、
    目的、手段、竊得之財物價值，竊得之機車業經警方尋獲並
    發還告訴人，及其自陳國中肄業之智識程度、無須扶養家人
    之生活狀況等一切情狀，量處如主文所示之刑，並諭知如易
    科罰金之折算標準，以資懲儆。
三、沒收：
  ㈠按供犯罪所用、犯罪預備之物或犯罪所生之物，屬於犯罪行
    為人者，得沒收之，刑法第38條第2項前段定有明文。又犯
    罪所得，屬於犯罪行為人者，沒收之；前二項之沒收，於全
    部或一部不能沒收或不宜執行沒收時，追徵其價額；犯罪所
    得已實際合法發還被害人者，不予宣告沒收或追徵，刑法第
    38條之1第1項前段、第3項、第5項分別定有明文。
  ㈡查，扣案之鑰匙1支，係被告所有，供其犯本案犯罪所用之物
    ，業經被告供承在卷，爰依刑法第38條第2項前段之規定宣
    告沒收之。至被告竊得之車牌號碼000-000號普通重型機車1
    輛，雖屬犯罪所得，惟業經警方尋獲發還告訴人一節，有失
    車-案件基本資料詳細畫面報表、本院辦理刑事案件電話紀
    錄查詢表各1紙在卷可稽，足認該等財物業已實際發還告訴
    人，爰依刑法第38條之1第5項規定，不予宣告沒收或追徵。
據上論斷，應依刑事訴訟法第273條之1第1項、第299條第1項前
段，刑法第320條第1項、第47條第1項、第41條第1項前段、第38
條第2項前段，刑法施行法第1條之1第1項，判決如主文。
本案經檢察官范孟珊提起公訴，經檢察官張啓聰到庭執行職務。
中　　華　　民　　國　　111 　年　　3 　　月　　16　　日
                  刑事第二十五庭  法  官      曾淑娟
上列正本證明與原本無異。
如不服本判決，應於判決送達後20日內敘明上訴理由，向本院提
出上訴狀 (應附繕本) ，上訴於臺灣高等法院。其未敘述上訴理
由者，應於上訴期間屆滿後20日內向本院補提理由書「切勿逕送
上級法院」。
                                   書記官　   張佑慈
中　　華　　民　　國　　111 　年　　3 　　月　　17　　日

附錄本案論罪科刑法條全文：
中華民國刑法第320條
意圖為自己或第三人不法之所有，而竊取他人之動產者，為竊盜
罪，處5 年以下有期徒刑、拘役或50萬元以下罰金。
意圖為自己或第三人不法之利益，而竊佔他人之不動產者，依前
項之規定處斷。
前二項之未遂犯罰之。